臺灣彰化地方法院刑事判決　　　　　　　　　　　　　九十一年度易字第七四四號
　　公　訴　人　臺灣彰化地方法院檢察署檢察官
　　被　　　告　乙○○
右列被告因違反動產擔保交易法案件，經檢察官提起公訴（九十一年度偵字第三八八
八號），本院判決如左：
    主      文
乙○○動產擔保交易之債務人，意圖不法之利益，將標的物遷移，致生損害於債權人
，累犯，處拘役伍拾日，如易科罰金，以參佰元折算壹日。
    事      實
一、乙○○有竊盜、毒品等前科，最後一次於民國八十九年一月十七日因違反毒品危
    害防制條例案件，經本院於八十九年四月二十二日判處有期徒刑三月確定，並於
    八十九年十月一日執行完畢。猶不知悔改，於九十年十一月二十六日以動產擔保
    交易法動產抵押之方式，向位於台北市中山區○○○路○段五十號之台北銀行股
    份有限公司（下稱台北銀行），提供自己所有之車牌號碼三Ｇ－九八一九號自用
小客車為動產擔保，而向台北銀行辦理消費性貸款，借貸新台幣二十四萬元，每
    月按年息百分之二十計算之利息，按月付息，而為動產擔保交易之債務人，雙方
    並約定貸款期限自九十年十一月二十六日起，至九十三年十一月二十六日止，標
    的物存放地點為乙○○位於彰化縣埔心鄉○○村○○路○段一四六號住處，不得
    擅自遷移該汽車。距乙○○自九十年十二月二十七日第一期起即未依約付息及返
    還借款，並意圖不法之利益，於九十一年二、三月間某日，將該汽車自上開處所
    遷移不知去向，致債權人台北銀行無法占有動產標的，依動產擔保交易法行使取
    償之權益，而受有損害。
二、案經台北銀行股份有限公司訴請台灣彰化地方法院檢察署檢察官偵查起訴。
    理      由
一、訊據被告乙○○矢口否認前揭犯行，辯稱：因伊腳受傷開刀沒有賺錢才沒有繳費
    ，上開車輛係在九十一年二、三月間失竊云云。然查，前開犯罪事實業據告訴人
    台北銀行代理人甲○○指訴綦詳。又被告於本院審理時供稱：上開車輛失竊後並
    未報警處理等語屬實。惟前開車輛如確係失竊，按諸常情豈有不報警處理之情事
    。況本件經告訴人派員到被告住所查訪，被告之母稱被告甚少回家，亦無法連絡
    等語明確，有車輛協尋查訪紀錄表在卷可按，足徵被告確係將上開車輛遷移他處
    無訛。此外，復有車輛動產抵押契約書、借款契約書等件附卷可稽，被告所辯，
    無非係事後卸責之詞，要無足採。本件事證業已明確，被告犯行堪以認定。
二、核被告所為，係犯動產擔保交易法第三十八條之罪。又被告曾於八十九年一月十
    七日因違反毒品危害防制條例案件，經本院於八十九年四月二十二日判處有期徒
    刑三月確定，並於八十九年十月一日執行完畢，有台灣高等法院被告全國前案紀
    錄表及台灣彰化地方法院檢察署刑案資料查註紀錄表各一紙在卷可按，其於有期
    徒刑執行完畢後，五年內再犯本罪，為累犯，應依刑法第四十七條之規定加重其
    刑。爰審酌被告品性、犯罪手段、所得利益，及被告犯後尚未與告訴人達成和解
    ，犯後態度等一切情狀，量處如主文示之刑，並諭知易科罰金之折算標準，以示
    懲處。
據上論斷，應依刑事訴訟法第二百九十九條第一項前段，動產擔保交易法第三十八條
、刑法第十一條前段、第四十七條、第四十一條第一項前段，罰金罰鍰提高標準條例
第一條前段、第二條，判決如主文。
本案經檢察官陳德芳到庭執行職務。
中      華      民      國      九十一      年    十一    月    十二    日
                                臺灣彰化地方法院刑事第一庭
                                    法      官  陳  秋  錦
右正本證明與原本無異。
如不服本判決，應於判決送達後十日內向本院提出上訴狀( 須附繕本 )。
告訴人或被害人對於判決如有不服具備理由請求檢察官上訴者，其上訴期間之計算係
以檢察官收受判決正本之日期為準。
                                    法院書記官  于  淑  真
中      華      民      國      九十一     年     十一    月    十二    日
動產擔保交易法第三十八條
動產擔保交易之債務人，意圖不法之利益，將標的物遷移、出賣、出質、移轉、抵押
或為其他處分，致生損害於債權人者，處三年以下有期徒刑、拘役或科或併科六千元
以下之罰金。
